【裁判字號】    92,上易,84
【裁判日期】    920130
【裁判案由】    竊盜
【裁判全文】
臺灣高等法院刑事判決                            九十二年度上易字第八四號
    上  訴  人
    即  被  告  乙○○  男  五.
右上訴人，因竊盜案件，不服臺灣板橋地方法院九十一年度易字第二九五○號，中華
民國九十一年十二月四日第一審判決（起訴案號：臺灣板橋地方法院檢察署九十一年
度偵字第一○九七六號）提起上訴，本院判決如左：
    主      文
上訴駁回。
    事實及理由
一、本案經本院審理結果，認第一審以上訴人即被告乙○○犯刑法第三百二十一條第
    一項第三款、第二款之加重竊盜罪，且屬累犯，乃量處有期徒刑拾月。扣案之黑
    色皮包壹個、一字起子貳支、十字起子壹支、鯉魚型扳手壹支、活動扳手壹支及
    瓦斯噴霧器壹個均沒收。認事用法及量刑均無不當，應予維持，並引用第一審判
    決書記載之事實、證據及理由。（如附件）
二、被告上訴意旨略謂：起子、扳手等工具，伊未取出使用，亦未破壞門鎖，原審判
    伊犯加重竊盜罪，並非適合，且伊母罹癌症，處境可憐，茲已知錯，請予輕判云
  云。
三、惟查：
    (一)被告在警訊時已坦供：「我是用我帶的工具破壞該戶的大門鎖侵入行竊。」「
      「工具均是我本人所有，就是行竊時所使用的工具。」（偵卷四、五頁），核
      與被害人甲○○指訴：「竊嫌乙○○是破壞我住家大門的鎖，進入我住家行竊
      。」（同上卷八頁）「我的住處有二道鐵門，是外面的門鎖被破壞，裡面整個
      被撬壞，鎖整個掉下去。」（原審卷四五頁），並有該門鎖被損壞之照片一張
      附卷（偵卷二三頁）可徵，足見被告辯稱未攜帶工具，以之破壞門鎖而行竊云
      云，無非避重就輕，狡卸之詞，殊無可採。
    (二)被告因係累犯，原審審酌被告之犯罪動機、目的、手段、所生危害及犯罪後之
      態度等一切情狀，量處有期徒刑十月，於法並無不合，亦屬平穩，從而，其請
      求輕判，核無理由，應予駁回。
據上論斷，應依刑事訴訟法第三百六十八條、第三百七十三條，判決如主文。
本案經檢察官沈明彥到庭執行職務。
中    華    民    國    九十二    年       一       月     三    十     日
                          臺灣高等法院刑事第十四庭
                              審判長法  官  陳  祐  輔
          法  官  陳  國  文
                                    法  官  洪  昌  宏
右正本證明與原本無異。
不得上訴。
                                    書記官  廖  月  女
中    華    民    國    九十二    年       二       月        七        日
附錄：本案論罪科刑法條全文
刑法第三百二十一條
犯竊盜罪而有左列情形之一者，處六月以上五年以下有期徒刑：
一、於夜間侵入住宅或有人居住之建築物、船艦或隱匿其內而犯之者。
二、毀越門扇、牆垣或其他安全設備而犯之者。
三、攜帶兇器而犯之者。
四、結夥三人以上而犯之者。
五、乘火災、水災或其他災害之際而犯之者。
六、在車站或埠頭而犯之者。
前項之未遂犯罰之。


司法院資訊處製作；財團法人民間司法改革基金會備份。
